【裁判字號】    89,易,293
【裁判日期】    890525
【裁判案由】    違反能源管理法
【裁判全文】
臺灣士林地方法院刑事判決                          八十九年度易字第二九三號
    公  訴  人  臺灣士林地方法院檢察署檢察官
    被      告  甲○○
                乙○○
右列被告因違反能源管理法案件，經檢察官提起公訴（八十九年度偵字第一一八六號
），本院判決如左：
        主  文
甲○○共同未經許可而經營中央主管機關指定之能源產品之銷售業務，處拘役伍拾日
，併科罰金新台幣壹拾萬元，拘役如易科罰金，罰金如易服勞役，均以參佰元（即新
台幣玖佰元）折算壹日。扣案附表代保管單所載瓦斯槽內之液化石油氣均沒收。
乙○○共同未經許可而經營中央主管機關指定之能源產品之銷售業務，處拘役貳拾日
，如易科罰金，以參佰元折算壹日。扣案附表代保管單所載瓦斯槽內之液化石油氣均
沒收。
        事  實
一、甲○○、乙○○明知液化石油氣（瓦斯）係經中央主管機關指定之能源產品，其
    輸入、輸出、生產、銷售業務，非經許可不得經營，竟基於共同之犯意聯絡，自
    民國八十七年六、七月間起，未經許可，在台北縣淡水鎮北投里北投子十七號處
    ，私設計程車之瓦斯加氣站，以每公升新台幣（下同）八點五元購入瓦斯，復以
    每公升九點五元銷售他人，並約定給付乙○○月薪二萬元，迨至八十八年七月十
    五日下午四時五十分許，經警當場查獲，並扣得附表代保管單所載義大利馬銳利
    公司所有之瓦斯槽內之液化石油氣。
二、案經台北縣警察局淡水分局報請臺灣士林地方法院檢察署檢察官偵查起訴。
    理  由
一、訊之被告甲○○、乙○○固均坦承於右揭地點販賣液化石油氣（瓦斯）之能源產
    品，惟辯稱僅於八十七年六、七月間販賣約二個月之時間，被告乙○○僅領取月
    薪五、六千元云云。經查（一）液化石油氣（瓦斯）係屬非經許可不得經營銷售
    業務之能源產品，本案查扣之瓦斯，若加注於合格之液化石油氣車（俗稱瓦斯車
    ）上，應屬上述能源產品之一，有經濟部能源委員會八十八年十二月一日能（八
    八）二字第一三二五八號函附卷可稽（偵卷第三頁），而查本件被告係販賣加注
    於義大利馬銳利公司所有之液化車瓦斯槽內之瓦斯，業經被告及替馬銳利公司載
    運瓦斯氣槽之趙華民供明在卷，且有照片六幀附卷可稽，是被告所銷售之液化石
    油氣（瓦斯）係屬非經許可不得經營銷售業務之能源產品。（二）再查據被告乙
    ○○於警訊時供稱僅伊一人受僱於被告甲○○，每月薪資二萬元，每日營業額約
    四、五千元等語（偵卷第十二頁背面、第十三頁），被告甲○○於檢察官偵訊時
    關於檢察官訊問做多久被查獲，亦陳述真正有做，沒被查到等語（偵卷第三十六
    頁），再據替馬銳利公司載運瓦斯氣槽之趙華民供稱伊僅負責自馬銳利液化車改
    裝廠載運液化瓦斯，於八十八年一月份有載運一次給甲○○一千公升等語（偵卷
    第十七頁背面），是由上可知被告二人非僅於八十七年六、七月間販賣瓦斯，於
    八十八年一月間亦仍進貨，被告二人所辯，係避重就輕之詞，不足採信。此外復
    有扣案附表代保管單之液化石油氣（瓦斯）可證，事證明確，被告二人之犯行均
    堪認定。
二、核被告二人所為，均係犯能源管理法第二十條之一之罪。被告二人有犯意聯絡行
    為分擔，為共同正犯。爰審酌被告二人犯罪之動機、目的、手段、對能源管理、
    使用之影響及被告二人犯罪後之態度等一切情狀量處如主文所示之刑，並諭知易
    科罰金、易服勞役之折算標準。
三、扣案附表代保管單所載瓦斯槽內之液化石油氣，係被告甲○○所有，與被告乙○
    ○犯罪所共同持有之物，依能源管理法第二十條之一規定諭知沒收。
四、依刑事訴訟法第二百九十九條第一項前段，能源管理法第二十條之一，刑法第十
    一條、第二十八條、第四十一條、第四十二條第二項，罰金罰鍰提高標準條例第
    一條前段、第二條，判決如主文。
本案經檢察官李學玨到庭執行職務。
中      華      民      國      八十九    年      五    月    二十五    日
                                臺灣士林地方法院刑事第四庭
                                        法  官  杜  惠  錦
右正本證明與原本無異。
如不服本判決，應於判決送達後十日內，向本院提出上訴狀。
                                        書記官  施  惠  卿
中      華      民      國      八十九    年      五    月      三十    日
附錄本案論罪科刑法條全文
能源管理法第二十條之一：
未經許可而經營中央主管機關指定之能源產品之輸入、輸出、生產、銷售業務者，處
一年以下有期徒刑、拘役或科或併科新台幣三十萬元以下罰金，並得沒收其輸入、輸
出、生產、銷售之產品。


司法院資訊處製作；財團法人民間司法改革基金會備份。
